臺灣新北地方法院民事裁定
111年度訴字第738號
原      告  邵長發  

            邵獻偉  

共      同
訴訟代理人  陳俐婷律師
被      告  邵長裕  

            黃靜媛  
            邵名群  
            邵名祺  
共      同
訴訟代理人  林國漳律師
上列當事人間請求遷讓房屋等事件，本院裁定如下：
    主  文
原告應於裁定送達後五日內補繳第一審裁判費用新臺幣捌萬肆仟
陸佰陸拾伍元，逾期不繳，即駁回起訴。
    理  由
一、按訴訟標的之價額，由法院核定。核定訴訟標的之價額，以
    起訴時之交易價額為準；無交易價額者，以原告就訴訟標的
    所有之利益為準；以一訴主張數項標的者，其價額合併計算
    之。但所主張之數項標的互相競合或應為選擇者，其訴訟標
    的價額，應依其中價額最高者定之；以一訴附帶請求其孳息
    、損害賠償、違約金或費用者，不併算其價額，民事訴訟法
    第77條之1第1項、第2項、第77條之2分別定有明文。又房屋
    及土地為各別之不動產，各得單獨為交易之標的，請求遷讓
    （出）房屋之訴，應以房屋起訴時之交易價額，核定其訴訟
    標的之價額；倘附帶請求相當於租金之不當得利，其附帶請
    求部分不併算其價額（最高法院109年度台抗字第343號裁定
    意旨參照）。又原告之訴有起訴不合程式或不備其他要件之
    情形者，依其情形可以補正，經審判長定期間命其補正而不
    補正者，法院應以裁定駁回之，民事訴訟法第249條第1項第
    6款規定甚明。
二、經查，本件原告起訴未據繳納裁判費，起訴程式自有欠缺，
    應予補正。次查，本件原告訴之聲明第1項請求被告等應遷
    出新北市○○區○○路000號3樓房屋（下稱系爭房屋）並騰空屋
    內；訴之聲明第2項請求被告等應給付原告邵長發新臺幣（
    下同）110萬6,939元，及自本起訴狀送達被告之翌日起至清
    償日止，按年息百分之五計算之利息；訴之聲明第3項請求
    被告等應給付原告邵獻偉115萬2,121元，及自本起訴狀送達
    被告之翌日起至清償日止，按年息百分之五計算之利息；訴
    之聲明第4項請求被告等應自民國110年12月27日起至遷讓房
    屋之日止，按月給付原告邵獻偉3萬7,651元，及自各該期限
    末日之翌日起至清償日止，按年息百分之五計算之利息等語
    。揆諸前揭意旨，訴之聲明第2至3項係屬因系爭房屋遭無權
    占用所衍生之相當於租金之不當得利，自屬一訴附帶請求，
    是不併算其價額，則本件訴訟標的價額自應以訴之聲明第1
    項為核定，且經本院依職權查詢內政部不動產交易實價查詢
    服務網，系爭房屋最新鄰近同類型房地交易價格約11萬2,80
    7元/㎡，系爭房屋總面積為196.95㎡【計算式：層次面積182.
    91㎡＋陽臺14.04㎡＝196.95㎡】，有系爭房屋建物登記第二類謄
    本在卷可佐，復依財政部「110年度個人出售房屋未申報或
    已申報而未能提出證明文件之財產交易所得標準表」計算，
    系爭房屋之評定現值占38％即844萬2,589元【計算式：11萬2
    ,807元/㎡×196.95㎡×38％＝844萬2,589元，元以下四捨五入】
    ，則本件訴訟標的價額核定為844萬2,589元，應徵收第一審
    裁判費8萬4,655元（捌萬肆仟陸佰伍拾伍元）。茲依民事訴
    訟法第249條第1項但書之規定，限原告於收受本裁定送達5
    日內補繳，逾期不繳，即駁回其訴。
三、爰裁定如主文。　　
中　　華　　民　　國　　111 　年　　5 　　月　　16　　日
                  民事第五庭  法　官　王  廷
正本係照原本作成。
如對本裁定關於核定訴訟標的價額部分抗告，應於裁定送達後10
日內向本院提出抗告狀，並繳納抗告費新臺幣1,000 元；關於命
補繳裁判費部分，不得抗告。
中　　華　　民　　國　　111 　年　　5 　　月　　16　　日
                              書記官　黃信樺